【裁判字號】    95,訴,806
【裁判日期】    950626
【裁判案由】    毒品危害防制條例
【裁判全文】
臺灣高雄地方法院刑事判決               95年度訴字第806號
公  訴  人  臺灣高雄地方法院檢察署檢察官
被      告  乙○○
                    案於臺灣高雄監獄執行中）
上列被告因毒品危害防制條例案件，經檢察官提起公訴（95年度
毒偵字第193 號）及移送併案審理（95年度毒偵字第1467號），
本院合議庭裁定由受命法官獨任進行簡式審判程序，判決如下：
    主  文
乙○○連續施用第一級毒品，累犯，處有期徒刑拾壹月；扣案之
海洛因貳包（淨重零點壹參公克，另含殘留海洛因粉末難以完全
析離之空包裝袋貳個），均沒收銷燬之。
    事  實
一、乙○○前於民國88年間因施用毒品案件，經本院以88年度毒
    聲字第739 號裁定送勒戒處所觀察勒戒，認有繼續施用毒品
    傾向，經本院以88年度毒聲字第1429號裁定令入戒治處所施
    以強制戒治，於強制戒治已滿3 月後，成效經評定為合格，
    再經本院以88年度毒聲字第4878號裁定停止戒治，所餘戒治
    期間付保護管束，嗣因故經本院以88年度毒聲字第9440號裁
    定撤銷停止戒治，再度令入戒治處所執行所餘戒治期間，並
    於89年8 年14月強制戒治期滿執行完畢釋放，該部分施用毒
    品犯行則由臺灣高雄地方法院檢察署檢察官於89年8 月22日
    以89年度戒毒偵字第913 號為不起訴處分確定；又於91年間
    因施用毒品案件，經本院以91年度毒聲字第6478號裁定令入
    戒治處所施以強制戒治，於強制戒治已滿3 月後，成效經評
    定為合格，復經本院以92年度聲字第3673號裁定停止戒治，
    於92年8 月6 日釋放，所餘戒治期間付保護管束，並於同年
    12月14日保護管束期滿未經撤銷，視為強制戒治執行完畢，
    該部分施用毒品犯行則經臺灣高等法院高雄分院以92年度上
    訴字第589 號判處有期徒刑8 月確定，並於93年12月7 日縮
    短刑期執行完畢。
二、詎其猶不知悔改，復於前揭強制戒治執行完畢釋放後5 年內
    ，復基於施用第一級毒品之犯意，自94年11月17日22時許起
    至95年1 月20日12時許止，在高雄縣岡山鎮和平公園廁所或
    其他不詳之公園廁所內，或以將海洛因摻入香煙內點燃吸食
    之方式，或以將海洛因摻水置入針筒注射靜脈之方式，以每
    天施用1 次之頻率，連續施用第一級毒品海洛因多次。嗣於
    ：（1）94 年11月18日13時35分許，乙○○騎乘機車搭載薛
    百宏（由檢察官另案偵辦），行經高雄縣彌陀鄉○○路119
    號前，因形跡可疑遭警盤查，當場在該機車前置物箱之煙盒
    內，查獲薛百宏持有之第一級毒品海洛因1 包（毛重0. 3公
    克，係薛百宏在當日下午1 時30分許，在高雄縣南寮國小旁
    公園拾獲而先占之）；（2）95 年1 月20日17時許，乙○○
    因另案通緝，遭員警在高雄縣岡山鎮○○街30巷口查獲，乙
    ○○將其所持有之第一級毒品海洛因2 包（淨重0.13公克，
    空包裝重0.38公克）棄置地上，為警發現而獲悉上情。
三、案經高雄縣政府警察局岡山分局報告臺灣高雄地方法院檢察
    署檢察官偵查起訴及移送併辦。
    理  由
一、本件被告所犯係死刑、無期徒刑、最輕本刑為3 年以上有期
    徒刑以外之罪，其於準備程序中就被訴事實為有罪之陳述，
    經法官告知簡式審判程序之旨，並聽取公訴人、被告之意見
    後，本院合議庭認為適宜而裁定由受命法官獨任進行簡式審
    判程序，先予敘明。
二、上揭事實，業據被告於本院審理時坦承不諱，並有現場蒐證
    及扣案物照片7 紙在卷可憑，且扣案疑似海洛因之白色粉末
    2 包，經送法務部調查局鑑定結果，確含第一級毒品海洛因
    成分（淨重0.13公克，空包裝重0.38公克），有該局調科壹
    字第220023154 號鑑定通知書1 紙附卷可稽，又被告為警查
    獲所採集之尿液，經送台灣檢驗科份有限公司先以酵素免疫
    分析法初步檢驗，復以氣相層析質譜儀法確認檢驗之結果，
    均呈現海洛因代謝物嗎啡陽性反應等情，亦有尿液代碼與真
    實姓名對照表及該公司94年12月12日編號KH2005B0000000號
    濫用藥物尿液檢驗報告各1 份在卷可稽，足見被告上開自白
    ，核與事實相符。從而，本案事證明確，被告犯行，堪予認
三、按海洛因係毒品危害防制條例第2 條第2 項所定之第一級毒
    品，不得持有及施用。次按犯毒品危害防制條例第10條第1
    項施用第一級毒品之罪者，檢察官應聲請法院裁定令被告入
    勒戒處所觀察、勒戒；經觀察、勒戒後，認無繼續施用毒品
    傾向者，檢察官應為不起訴處分，如有繼續施用毒品傾向者
    ，檢察官應聲請法院裁定令入戒治處所強制戒治；觀察、勒
    戒或強制戒治執行完畢釋放後，5 年內再犯第10條之罪，檢
    察官應依法追訴，此觀諸毒品危害防制條例第20條第1 項、
    第2 項、第23條第2 項前段規定自明。查被告曾於91年間因
    施用毒品案件，經本院以91年度毒聲字第6478號裁定令入戒
    治處所施以強制戒治，於強制戒治已滿3 月後，成效經評定
    為合格，復經本院以92年度聲字第3673號裁定停止戒治，於
    92年8 月6 日釋放，所餘戒治期間付保護管束，並於同年12
    月14日保護管束期滿未經撤銷，視為強制戒治執行完畢，此
    有卷附臺灣高等法院被告前案紀錄表、臺灣高雄地方法院檢
    察署刑案資料查註紀錄表、全國施用毒品案件紀錄表各1 份
    在卷可佐，足徵被告確於前開觀察、勒戒及強制戒治執行完
    畢釋放後，5 年內再犯本件毒品危害防制條例第10條第1 項
    之施用第一級毒品罪，揆諸前揭法條意旨，自應依法論科。
四、是核被告所為，係犯毒品危害防制條例第10條第1 項之施用
    第一級毒品罪。其為施用而持有海洛因之低度行為，應為施
    用之高度行為所吸收，不另論罪。被告先後多次施用海洛因
    之犯行，時間緊接，方法相同，觸犯構成要件相同之罪名，
    顯係基於概括之犯意反覆為之，應依連續犯之規定論以一罪
    ，並加重其刑。又被告自94年11月17日22時許之後起至95年
    1 月20日12時許止（包含檢察官移送併案審理部分），另有
    施用海洛因多次之犯行，雖未經起訴，惟該部分犯行與已起
    訴經論罪之部分具有連續犯之裁判上之一罪關係，即為起訴
    效力所及，本院自應併予審究。查被告前於91年間因施用毒
    品案件，經臺灣高等法院高雄分院以92年度上訴字第589 號
    判處有期徒刑8 月確定，並於93 年12 月7 日縮短刑期執行
    完畢，此有臺灣高等法院被告前案紀錄表乙份在卷可憑，其
    於有期徒刑執行完畢後5 年內，再犯本件最重本刑為有期徒
    刑以上之罪，為累犯，應依刑法第47條之規定，遞加重其刑
    。爰審酌被告因施用毒品案件，前經施以觀察、勒戒及強制
    戒治後，仍再犯本件犯行，足見其惡習已深，戒絕毒癮之意
    志不堅，未能體悟施用毒品對自己、家人造成之傷害及社會
    之負擔，自屬可議，惟念及其犯後坦承犯行，尚有悔意，復
    參以施用毒品本質上係屬戕害自身健康之行為，尚未直接危
    害他人，反社會性之程度應屬較低等一切情狀，量處如主文
    所示之刑，以示懲儆。末查，扣案之海洛因2 包（淨重0.13
    公克，空包裝重0.38公克），係毒品危害防制條例第2 條第
    2 項之第一級毒品，不問屬於犯人與否，應依毒品危害防制
    條例第18條第1 項前段之規定，宣告沒收銷燬之；而上開裝
    有海洛因之包裝袋2 個，因殘留海洛因粉末，難以完全析離
    ，亦應一併依上開規定，併予宣告沒收銷燬之。至扣案之注
    射針筒1 支，非屬被告所有之物，而係警方在查獲現場所拾
    獲乙情，業據被告供承在卷，自不予宣告沒收，附此敘明。
據上論斷，應依刑事訴訟法第273 條之1 第1 項、第299 條第1
項前段，毒品危害防制條例第10條第1 項、第18條第1 項前段，
，刑法第11條、第56條、第47條，判決如主文。
本案經檢察官甲○○到庭執行職務。
中    華    民    國    95    年    6     月    26    日
                  刑事第十二庭  法  官  林書慧
以上正本證明與原本無異。
如不服本判決，應於判決送達後10日內，向本院提出上訴狀。
中    華    民    國    95    年    6     月    26    日
                                書記官  鍾錦祥
附錄本判決論罪科刑法條：
毒品危害防制條例第10條第1 項
施用第一級毒品者，處6 月以上5 年以下有期徒刑。


司法院資訊處製作；財團法人民間司法改革基金會備份。
